臺灣桃園地方法院民事裁定
111年度壢簡字第1875號
原      告  劉秉杰  
訴訟代理人  簡良夙律師
上列原告與被告鍾瀚賢等間請求撤銷贈與等事件，本院裁定如下
：
    主    文
原告應於本裁定送達後10日內，查報本件請求撤銷贈與之標的物
（即坐落桃園市○○區○○段000地號土地及其上同段4267建號即門
牌號碼桃園市○○區○○路000○0號2樓建物）於起訴時之市場買賣客
觀交易價值及證據資料，以其上兩者金額較低者計算訴訟標的價
額，並依民事訴訟法第77條之13所定費率補繳裁判費(扣除已繳
金額)，如逾期未補正者，即駁回原告之訴。
    理    由
一、按訴訟標的之價額，由法院核定。核定訴訟標的之價額，以
    起訴時之交易價額為準；無交易價額者，以原告就訴訟標的
    所有之利益為準；以一訴主張數項標的者，其價額合併計算
    之。但所主張之數項標的互相競合或應為選擇者，其訴訟標
    的價額，應依其中價額最高者定之，民事訴訟法第77條之1
    第1、2項及第77條之2 第1 項分別定有明文。次按訴訟標的
    價額應以起訴時該出資額之交易價額核定，而非僅以其券面
    額或表彰股東權之股單面額或登記出資額為準。又所謂交易
    價額，乃客觀價值之一種，與當事人關於訴訟標的之利益，
    專由當事人主觀認知之主觀價值不同，如非上市、上櫃或興
    櫃公司股權，則應以起訴時發行公司之淨值計算其時價。再
    按債權人行使撤銷權之目的，在使其債權獲得清償，故應以
    債權人因撤銷權之行使所受利益為準，原則上以債權人主張
    之債權額，計算其訴訟標的價額，但被撤銷法律行為標的之
    價額低於債權人主張之債權額時，則以該被撤銷法律行為標
    的之價額計算。
二、經查，原告提起本件訴訟，應查報請求撤銷贈與之標的物（
    即坐落桃園市○○區○○段000地號土地及其上同段4267建號即
    門牌號碼桃園市○○區○○路000○0號2樓建物，下稱系爭不動產
    ）於起訴時之市場買賣客觀交易價值及證據資料（包括但不
    限於：鑑價報告、鄰近建物時價登錄資料等，不得僅以房屋
    課稅現值為依據），而本件原則上以債權人主張之債權額(
    含利息)，計算其訴訟標的價額，但被撤銷法律行為標的之
    價額低於債權人主張之債權額時，則以該被撤銷法律行為標
    的之價額計算，是原告應陳報系爭不動產於起訴時之市場買
    賣客觀交易價值及證據資料，與債權額金額相比較低者計算
    訴訟標的價額，並依民事訴訟法第77條之13所定費率補繳裁
    判費(扣除已繳金額)，如逾期未補正者，即駁回原告之訴。
三、依民事訴訟法第249 條第1 項但書，裁定如主文。
中　　華　　民　　國　　111 　年　　11　　月　　24　　日
                  中壢簡易庭      法  官  張得莉
以上正本係照原本作成。
不得抗告。
中　　華　　民　　國　　111 　年　　11　　月　　24　　日
                                  書記官  鄭涵勻